# 可观察的单独售价

提问人：Ryan_q 时间：2021-09-19 10:33:05
@chenyiwei，陈版主，实务中遇到如下问题：
公司现有两款产品A、产品B，其对外的单独售价均为各 300 元，公司将A产品和B产品捆绑销售，售价为 400 元，按照新收入准则收入确认模型中第四步：将交易价格分摊至合同中的履约义务有较为详细的分摊依据，分摊的原则均为【基于单独售价进行分摊】。此时出现以下情况（每个问题都相互独立存在）：
1 、由于产品A与产品B的资源存在明显倾斜，采用单独售价明显存在不合理性，例如用户购买A的意愿远远大于B
2 、产品A与产品B的成本存在较大差异，采用可观察的单独售价会导致某款产品亏损，业务角度考虑存在不合理性
3 、产品B在采购时与供应商约定，若与A产品捆绑销售，产品B以固定金额 100 元作为公司实际成交价，并以50%分成比例与供应商分成。
请教陈版主，针对以上三种独立的各不同的情况如何分别处理？
我的判断：
1 、新收入准则原则上应采用可观察单独售价即各为 300 元分摊产品A、B，尽管产品B对外销售 300 元，但有证据表明产品B需要依靠产品A更好的销售情况，用户更倾向于购买A，即产品B应当考虑一定的折价较为合理。
此时可以采用a、市场调整 b、成本加成法 c、余值法等
2 、由于资源倾斜的存在，产品B与产品A的售价尽管一致，但实际单独销售时产品B远不如产品A销售情况，建议采用成本加成法的方式确定单独售价
3 、由于合同约定产品B捆绑销售时可以按照每单 100 元作为其实际成交价，建议采用余值法确定产品A价格 300 元。
以上处理是否合理？望陈版主指导!

回答人：chenyiwei
基本可以这样理解。确定单独售价，不能仅仅考虑某产品单独对外出售的价格，如果该产品单独对外出售的案例很少，或者经常以捆绑的一揽子交易的形式与其他产品一并对外出售，则其单独出售时的标价不应作为确定其单独售价的唯一或主要依据。